# 请教陈版：母子公司无偿划转资产账务处理及合并抵消

提问人：会飞的scorpio 时间：2020-01-08 23:51:16
B公司是A公司的全资子公司， 2019 年A公司将固定资产按照账面净值无偿划转至B公司，A公司按照固定资产净值冲减资本公积（资本溢价），B公司按照划转时固定资产原值及累计折旧入账，差额部分计入当期资本公积，账务处理是否正确？？？此外针对母子公司资产无偿划转在合并报表时如何抵消

回答人：chenyiwei
母公司划转资产（不构成业务）给子公司：按划出资产的账面价值：借长期股权投资——子公司，借：累计折旧，贷：固定资产
子公司：按划入资产的账面价值，借：固定资产，贷：资本公积——资本溢价。